---
title: "Welcome to Portfolio Amanda"
description: |
  Welcome to our new blog, Portfolio Amanda. We hope you enjoy 
  reading what we have to say!
author:
  - name: Amanda Rabelo 
    url: https://example.com/norajones
    affiliation: Hospital Albert Einstein 
    affiliation_url: https://example.com/spacelysprokets
date: 12-07-2021
output:
  distill::distill_article:
    self_contained: false
---



***Sobre mim***

Sou Amanda graduada em Engenharia de Controle e Automação (CEFET/MG - 2012), mestre em Engenharia Biomédica (UFU - 2014) e doutoranda em Engenharia Elétrica (UFU - 2022).

Meu trabalho envolve:

-   Processamento digital de sinais

-   Análise de dados

-   Desenvolvimento de protocolos experimentais

-   Coleta de dados biomédicos


**Publicações por ano**

```{r, echo=FALSE, out.width=50}

# Criando o conjunto de dados de publicaçao 

publ <- data.frame(Ano = c("2015","2016", "2017","2018", 
                           "2019","2020","2021"),
                   Publicacoes = c(2,4,5,2,3,6,3))
#knitr::kable(publ)
```

```{r, echo=FALSE,fig.align='center', dpi=300, fig.cap="Publicacoes por ano"}

# Criando o conjunto de dados de publicaçao 

library(ggplot2)

  ggplot(publ) +
    geom_point(mapping = aes(x = Ano, y = Publicacoes)) +
    theme_bw()
```
*Contato*:

email: amandagomesrabelo\@gmail.com

LinkedIN: [www.linkedin.com/in/amandagrabelo](www.linkedin.com/in/amandagrabelo)
